【裁判字號】    90,交易,502
【裁判日期】    900829
【裁判案由】    公共危險
【裁判全文】
臺灣臺中地方法院刑事判決                          九十年度交易字第五二號
    公  訴  人  臺灣台中地方法院檢察署檢察官
    被      告  甲○○
右列被告因公共危險案件，經檢察官聲請簡易判決處刑 (九十年度偵字第一一一一一
號)，本院台中簡易庭認不宜以簡易判決處刑 (九十年度中交簡字第九一八號)，改依
通常程序審理，判決如左：
    主  文
甲○○服用酒類，不能安全駕駛動力交通工具而駕駛，處有期徒刑肆月，如易科罰金
，以佰元折算壹日。
    事  實
一、甲○○前曾因酒後駕車之公共危險案件，經臺灣台中地方法院檢察署檢察官以八
    十八年度偵字第一七五一０號偵查後，甫於民國八十八年八月三十日獲得寬宥，
    依職權不起訴處分確定，竟不知悛悔。於九十年六月十九日晚間九時許至翌日凌
    晨一時許，在台中市○○路朋友住處飲用酒類後，體內所含酒精濃度超過每公升
    一．二六毫克，已呈酒醉狀態而不能安全駕駛動力交通工具，竟不顧公眾之安危
    ，猶於翌日凌晨一時許，駕駛車牌號碼Ｘ七—五九一三號自小客車，沿台中市○
    ○路與南投縣南投市○○路○道路行駛，於凌晨二時許返回南投縣南投市○○路
    ○段三五一號住處睡覺。其後於翌日上午醒來後，甲○○體內所含酒精濃度尚超
    過每公升０．八五毫克，仍呈酒醉狀態而不能安全駕駛動力交通工具，詎復基於
    承前一貫繼續之犯意，再度於上午八時許，駕駛前揭自小客車前往址設台中縣大
    里市○○路一０四號伸坪鋼鐵公司上班，而沿南投縣南投市○○路、台中縣大里
    市○○路○道路行駛，並於上午八時三十分許到達公司。之後，甲○○體內所含
    酒精濃度猶超過每公升０．七五毫克，仍處於酒醉不能安全駕駛動力交通工具之
    狀態，惟又基於承前一貫繼續之犯意，再度於同日上午九時許，駕駛前揭自用小
    客車外出拜訪客戶，而沿台中縣大里市○○路與烏日鄉○○路○道路行駛，迨於
    同日中午十二時二十分許，由西往東方向途經台中縣烏日鄉○○路○段與信義街
    口時，與李國忠所駕駛之車牌號碼三Ｊ─五七二０號自用小貨車發生碰撞。嗣經
    警據報前往現場處理後，於同日中午十二時五十分許對甲○○施以口呼氣方式測
    試酒精濃度，發現其酒精濃度測定值仍高達每公升０‧五二毫克，始查悉上情。
二、案經台中縣警察局烏日分局報請台灣台中地方法院檢察署檢察官向本院聲請以簡
    易判決處刑，經本院台中簡易庭認不宜以簡易判決處刑，改依通常程序審理。
    理  由
一、訊據被告甲○○對於右揭酒後駕車並發生車禍之事實坦承不諱，並有照片三幀、
    台中縣警察局道路交通事故調查報告表、酒精測定值測試紙、測試觀察紀錄表、
    各乙紙附卷可資佐證。本件被告其酒精濃度測試結果，雖僅每公升０．五二毫克
    ，惟按服用酒類不能安全駕駛動力交通工具之認定，參考德國、美國之認定標準
    ，對於酒精濃度呼氣已達每公升○．五五毫克或血液濃度達百分之○．一一以上
    ，肇事率為一般正常人之十倍，應認為已達不能安全駕駛之標準（法務部八十八
    年五月十八日八八年度法檢字第一六六九號函參照）；又體內酒精含量由開始飲
    酒時的０％，依飲酒量漸漸累積增加，在完成飲酒時體內酒精含量達到最高，隨
    後依代謝率逐漸代謝，至於體內酒精含量倒推計算代謝率，依交通部運輸研究所
    於七十七年八月間針對國人進行實驗研究指出為每小時每公升０．０六二八毫克
    （引自陳高村著吐氣中酒精含量倒推計算過程一文）。依被告所供，其於飲酒後
    各係於九十年六月二十日凌晨一時許、同日上午八時許、同日上午九時許，分別
    駕車返回住處、至公司上班、外出拜訪客戶，而警員係於同日中午十二時五十分
    對被告進行測試，被告酒精濃度測定值為每公升０．五二毫克，則被告三次駕車
    至酒測之時間各相距達十一小時五十分鐘、四小時五十分鐘、三小時五十分鐘，
    依前揭國人體內酒精含量之代謝率計算，被告三次駕車之始體內所含酒精濃度應
    分別已達每公升一．二六毫克、０．八五毫克、０．七五毫克 (駕車返回住處時
    酒精濃度之計算試為：0.52mg/l+0.0628mg/lx11.8hr= 1.26mg/l；駕車至公司上
    班時酒精濃度之計算試為0.52mg/l+0.0628mg/lx4.8hr= 0.85mg/l；駕車外出拜
    訪客戶時酒精濃度之計算試為0.52mg/l+0.0628mg/lx3.8hr= 0.75mg/l )( 小數
    點三位數以下捨去)，顯已均超過酒精濃度呼吸測定值０．五五毫克之限制標準
    ，揆諸前揭說明，被告三次駕車時均確已達酒醉不能安全駕駛動力交通工具程度
    ，至為灼然。故本件事證明確，被告犯行足堪認定，應予依法論科。
二、核被告所為，係犯刑法第一百八十五條之三服用酒類致無法安全駕駛動力交通工
    具罪。被告雖於九十年六月二十日凌晨一時許、同日上午八時許、同日上午九時
    許，分別駕車返回住處、至公司上班、外出拜訪客戶，惟被告顯係以單一行為，
    繼續進行，為繼續犯，僅應論以一罪。被告前曾因酒後駕車之公共危險案件，經
    臺灣台中地方法院檢察署檢察官以八十八年度偵字第一七五一０號偵查後，甫於
    八十八年八月三十日獲得寬宥，依職權不起訴處分確定，有臺灣台中地方法院檢
    察署刑案資料查註紀錄表、不起訴處分書各一紙在卷可查。爰審酌被告前曾因服
    用酒類，不能安全駕駛動力交通工具而駕駛，甫獲檢察官寬宥依職權不起訴處分
    確定，竟又不顧公眾之安危，貿然酒醉駕車，足見其不知檢束行為，甚為可訾，
    應予非難；兼衡及被告犯後坦承犯行，態度尚佳等一切情狀，量處如主文所示之
    刑，並諭知易科罰金之折算標準，以資懲儆。
據上論斷，應依刑事訴訟法第四百五十二條、第二百九十九條第一項前段，刑法第一
百八十五條之三，第四十一條第一項前段，罰金罰鍰提高標準條例第二條，判決如主
文。
中      華      民      國    九十      年      八      月    二十九    日
                                臺灣臺中地方法院交通法庭
                                    法  官  劉長宜
右正本證明與原本無異。
如不服本判決，應於判決送達後十日內向本院提出上訴狀，上訴於臺灣高等法院臺中
分院( 須附繕本 )。
                                          書記官
中      華      民      國    九十      年      八      月     三十     日
附錄本案論罪科刑法條全文：
刑法第一百八十五條之三
服用毒品、麻醉藥品、酒類或其他相類之物，不能安全駕駛動力交通工具而駕駛者，
處一年以下有期徒刑、拘役或三萬元以下罰金。


司法院資訊處製作；財團法人民間司法改革基金會備份。
